臺灣苗栗地方法院刑事裁定
111年度撤緩字第34號
聲  請  人  臺灣苗栗地方檢察署檢察官
受  刑  人  王文豪





            洪悧純





上列聲請人因受刑人因詐欺案件，（本院109年度苗原簡字第51
號），聲請撤銷緩刑之宣告，本院裁定如下：
    主  文
王文豪、洪悧純之緩刑宣告均撤銷。
    理  由
一、聲請意旨略以：受刑人王文豪、洪悧純因詐欺案件，經本院
    以109年度苗原簡字第51號判決各判處拘役59日，緩刑2年，
    並應依本院109年度苗司原附民移調字1號調解筆錄內容履行
    賠償義務。是依上開調解筆錄，受刑人2人應連帶給付告訴
    人張傑涵新臺幣（下同）8萬4000元、告訴人陳彥汝3萬元。
    然受刑人2人並未依調解筆錄履行義務。是受刑人2人因有上
    揭事由，足認原宣告之緩刑難收其預期效果，而有執行刑罰
    之必要，合於刑法第75條之1第1項第4款所定撤銷緩刑宣告
    之原因，爰依刑事訴訟法第476條規定，聲請撤銷受刑人2人
    之緩刑宣告。
二、緩刑宣告，得斟酌情形，命犯罪行為人向被害人支付相當數
    額之財產或非財產上之損害賠償；又受緩刑之宣告而違反第
    74條第2項第1款至第8款所定負擔情節重大，足認原宣告之
    緩刑難收其預期效果，有執行刑罰之必要者，得撤銷其宣告
    ，刑法第74條第2項第3款、第75條之1第1項第4款分別定有
    明文。蓋緩刑制度設計之本旨，除可避免執行短期自由刑之
    流弊外，主要目的係在獎勵惡性較輕者使其遷善，而經宣告
    緩刑後，若有具體事證足認受宣告者並不因此有改過遷善之
    意，即不宜給予緩刑之寬典，乃另有撤銷緩刑宣告制度。緩
    刑宣告之撤銷，有「應撤銷」與「得撤銷」緩刑之事由，前
    者，於其符合刑法第75條規定之要件者，法院即應撤銷其緩
    刑宣告，無裁量之餘地；後者，緩刑之宣告是否撤銷，除須
    符合刑法第75條之1第1項各款所定之原因外，並採裁量撤銷
    主義，特於第1項規定實質要件為「足認原宣告之緩刑難收
    其預期效果，而有執行刑罰之必要」，賦予法院撤銷與否之
    裁量權限。而所謂「情節重大」，在刑法第74條第2項情形
    ，包括受判決人顯有履行負擔之可能，而隱匿或處分其財產
    故意不履行、無正當事由拒絕履行或顯有逃匿之虞等情事者
    等情；另就受刑人未履行條件情形與被害人所受損害間，依
    比例原則綜合衡酌原宣告之緩刑是否難收其預期之效果，而
    確有執行刑罰之必要，資以決定該緩刑宣告是否應予撤銷，
    是雖非謂受刑人一不履行即當然應撤銷緩刑，惟倘受刑人係
    因與被害人達成調解，並經法院以調解內容為緩刑之條件，
    在被害人之立場，當以受刑人履行條件為最主要之目的，且
    被害人若無法依該條件受清償，而受刑人仍得受緩刑之利益
    ，顯不符合一般社會大眾之法律情感，得認係違反緩刑所定
    負擔情節重大。又賦予受刑人緩刑之處遇，係為使受刑人能
    在不受刑罰執行之前提下，於社會中本於自由意志對自己負
    責任之生活，然如對法律上之義務有所忽視，甚或產生法敵
    對意識，即可認定原宣告之緩刑難收其預期效果而有執行刑
    罰之必要。
三、經查：
　㈠本案受刑人2人之戶籍地均為「苗栗縣頭份市」，有其等個人
    戶籍資料查詢結果在卷可稽，揆諸刑事訴訟法第476條規定
    ，本院就本案應有管轄權，合先敘明。
  ㈡受刑人2人因詐欺案件，經本院以109年度苗原簡字第51號判
    決各判處拘役59日，緩刑2年，並應依本院109年度苗司原附
    民移調字1號調解筆錄內容，連帶給付張傑涵新臺幣（下同
    ）8萬4000元、告訴人陳彥汝3萬元，該案並於民國109年9月
    29日確定等情，有上開判決及臺灣高等法院被告前案紀錄表
    附卷可稽。徵諸前開判決所附之緩刑條件，乃受刑人2人與
    告訴人2人成立調解之內容，有前引判決書可稽，堪認受刑
    人2人於與告訴人2人調解之初，乃經衡酌其資力後，始同意
    上開調解條件，而原判決亦係考量受刑人2人業與告訴人2人
    成立調解，方為附條件緩刑之宣告，則受刑人2人自應依原
    判決所定負擔遵期履行。
  ㈢受刑人王文豪雖稱：那陣子工作不穩，才沒有還錢等語、受
    刑人洪悧純稱：因為懷孕生小孩，小孩今年4月出生，前面
    的錢幾乎都是先還給張傑涵等語。然依受刑人2人應還款期
    日表，自109年9月12日（即第1期之應還款日）至110年8月1
    2日（即第12期之應還款日）止，受刑人2人應返還告訴人張
    傑涵共計8萬4000元，然迄本院於111年8月29日行訊問程序
    止，受刑人實際還款總金額僅有5萬6000元；自109年9月12
    日（即第1期之應還款日）至110年6月12日（即第10期之應
    還款日）止，受刑人2人應返還告訴人陳彥汝共計3萬元，然
    迄本院於111年8月29日行訊問程序止，受刑人2人實際還款
    總金額僅有6000元，尚欠告訴人張傑涵2萬8000元、陳彥汝2
    萬4000元，其間落差甚大，且受刑人2人自第3期起(即前年1
    09年底)即未曾依調解成立內容按時履行賠償告訴人陳彥汝(
    期間長達1年半以上)，上開還款情形並為受刑人2人於本院
    訊問時確認屬實（見本院卷第39至40頁），足認受刑人2人
    確未依原判決所定負擔遵期履行。參以受刑人2人之緩刑期
    間即將屆滿，若依調解內容之還款方式，可見其已無在期限
    前給付全數款項之可能，遑論其依緩刑條件早應分別在110
    年8月12日、110年6月12日賠償完竣。從而，本院審酌受刑
    人2人既於原確定判決審理時，同意依上開緩刑負擔所示條
    件為給付，堪認受刑人2人當時應已充分衡量自身工作能力
    及財務狀況，認其可履行該緩刑條件，且告訴人2人亦相信
    受刑人將履行上述給付條件，方同意給予受刑人2人自新之
    機會，若受刑人2人當時輕率同意給付，以求獲得緩刑之惠
    ，卻在法院宣告緩刑後，又恣意不依條件履行，此實難維持
    原判決緩刑條件之公信力，亦無從維護告訴人2人之利益，
    綜上各情，本案受刑人2人無視緩刑所定負擔之效力，而有
    無正當事由拒絕履行之情，堪認其等違反情節重大，足使原
    宣告之緩刑難收其預期效果，而有執行刑罰之必要。茲檢察
    官依刑法第75條之1第1項第4款規定聲請撤銷其緩刑之宣告
    ，本院參核全案卷證後認尚無不合，爰裁定如主文所示。
四、爰依刑事訴訟法第476條裁定如主文。 
中　　華　　民　　國　　111 　年　　9 　　月　　6 　　日
                  刑事第四庭  法　官　許文棋
以上正本證明與原本無異。
如不服本裁定應於送達後5日內向本院提出抗告狀
    　　                  　　書記官　陳彥宏
中　　華　　民　　國　　111 　年　　9 　　月　　6 　　日